臺灣高等法院高雄分院刑事裁定　　　　　　　　　　　九十一年度交抗字第九六號
　　抗　告　人
　　即受處分人　啟盛交通股份有限公司
　　代　表　人　甲○○
右列抗告人因聲明異議案件，不服臺灣高雄地方法院中華民國九十一年七月三日裁定
（九十一年度交聲字第一０七號），提起抗告，本院裁定如左：
    主  文
原裁定撤銷。
高雄市交通事件裁決所九十一年一月三十日高市交裁第三二─Ｌ00000000號
裁決之處分撤銷。
    理  由
一、抗告意旨如附件抗告狀所載。
二、經查：
    (一)抗告人啟盛交通有限公司之司機江清龍於民國九十年十月十一日三時二十分許
      ，無照駕駛抗告人所有ＸＩ─六六五號營業曳引車，行經台十九線竹村段八四
      ．三公里南下車道，為警查獲之事實，固有嘉義縣警察局舉發違反道路交通管
      理事件通知單附卷可稽（見交通違規聲明異議案件卷）。又道路交通管理處罰
      條例第二十一條之一第一項第七款固規定：「汽車駕駛人駕駛聯結車、大客車
      、大貨車，有下列情形之一者，汽車所有人及駕駛人各處新台幣四萬元以上八
      萬元以下罰鍰，並當場禁止該汽車駕駛人繼續駕駛及扣留其車輛牌照：七  駕
      駛執照吊扣期間駕車者。」
    (二)然抗告人辯稱江清龍於九十年八月九日應徵司機之職時，已查驗駕駛執照，其
      後乃於同年月二十二日經抗告人公司正式任用及投保，詎於九十年九月六日，
      江清龍竟至交通部公路總局高雄區監理所辦理易處吊扣駕駛執照，其並不知江
      清龍之駕駛執照遭吊扣等語，且經抗告人提出勞工保險卡為證（見交通違規聲
      明異議案件卷）。再江清龍於九十年九月六日至交通部公路總局高雄區監理所
      ，就其前於九十年四月二十四日騎機車未戴安全帽及九十年八月二十一日超速
      駕車之違規辦理易處吊扣駕駛執照等情，亦有交通部公路總局高雄區監理所函
      在卷足憑（見原審卷第十九～二二頁）。是抗告人所辯其查驗江清龍駕駛執照
      後，始僱用江清龍駕車，亦不知江清龍之駕駛執照遭吊扣一節，應堪採取。是
      抗告人尚無僱用駕駛執照被吊扣之江清龍駕車之行為，即堪認定。
    (三)另江清龍係受僱為曳引車司機期間，自行辦理易處吊扣駕駛執照，已如前述，
      且復查無其他證據足證抗告人有知悉江清龍辦理易處吊扣駕駛執照，猶任由江
      清龍駕車之情形，苟認抗告人仍有道路交通管理處罰條例第二十一條之一第一
      項第七款規定之適用，無異認抗告人於江清龍每日駕車前，均應查驗駕駛執照
      ，此衡諸一般社會常情，顯屬不盡情理。抗告人辯稱已善盡注意義務，亦非無
      可採。
    綜上所述，抗告人既無使江清龍於駕駛執照吊扣期間內駕車，原審裁定認抗告人
    疏未注意使江清龍於駕駛執照吊扣期間內駕車，駁回抗告人異議，尚有未洽。抗
    告人指摘原裁定不當，為有理由，自應撤銷原裁定，並撤銷高雄市交通事件裁決
    所九十一年一月三十日高市交裁第三二─Ｌ00000000號裁決之處分。
三、據上論結，應依道路交通管理處罰條例第八十九條、刑事訴訟法第四百十三條，
    裁定如主文。
中      華      民      國    九十一    年      八      月    三十      日
                              臺灣高等法院高雄分院刑事第一庭
                                  審判長法官  曾永宗
                                        法官  邱永貴
                                        法官  郭玫利
右正本證明與原本無異。
不得再抗告。
                                  法院書記官  高惠珠
中    華    民    國      九十一      年      九      月     二   日
